臺灣嘉義地方法院刑事判決　　　　　　100年度簡上字第134號
上　訴　人　臺灣嘉義地方法院檢察署檢察官
被　　　告　楊景山
上列上訴人因被告妨害自由案件，不服本院朴子簡易庭中華民國
100　年7月13日100年度朴簡字第214號第一審簡易處刑判決（臺
灣嘉義地方法院檢察署檢察官聲請簡易判決處刑書案號：100年
度偵字第3998號），提起上訴，本院管轄之第二審合議庭判決如
下：
    主  文
上訴駁回。
    犯 罪 事 實
一、楊景山與謝雅淑就嘉義縣太保市○○段梅埔小段451地號土
    地及其上未辦理保存登記建物（下稱系爭建物）之產權問題
    發生爭執，楊景山為使謝雅淑儘速搬離上開系爭建物，竟基
    於妨害自由之犯意，於民國100年4月14日10時許，駕駛推土
    機至系爭建物前，將預先準備之土石堆置在該處大門高約3
    、4米，該系爭建物之鐵捲門遭土石壓住，無法完全開啟，
    致使謝雅淑無法自由進出該建物，經謝雅淑僱請工人將土石
    搬開，始於同日17時許後，能勉強出入，楊景山乃以此方式
    剝奪謝雅淑之行動自由。
二、案經謝雅淑訴由臺灣嘉義地方法院檢察署檢察官偵查後，聲
    請簡易判決處刑。
    理  由
一、訊據被告楊景山對於前開犯罪事實於本院審理時坦承不諱，
    核與證人即告訴人謝雅淑於偵查中證述明確，復有現場照片
    7 張等件附卷足憑，堪認被告前揭自白與事實相符而足採信
    。本件事證已臻明確，被告犯行已堪認定，應予依法論科。
二、核被告所為，係犯刑法第302條第1項之以非法方法剝奪他人
    之行動自由罪罪。原審認被告犯行明確，依刑事訴訟法第
    449條第1項前段、第454條第1項，刑法第302條第1項、第41
    條第1項前段，刑法施行法第1條之1第1項、第2項前段，審
    酌刑法第57條各款之情狀，就被告之犯行，量處拘役50日，
    並諭知易科罰金之折算標準，其認事用法均無不當，量刑亦
    甚妥適。上訴人應告訴人之請求，認被告毫無悔意且未賠償
    告訴人損失而原審量刑過輕，請求撤銷原判決，並處以被告
    較重之刑等語，而按關於刑之量定，係實體法上賦予法院得
    為自由裁量之事項，倘其未有逾越法律所規定之範圍，或濫
    用其權限，即不得任意指摘為違法，以為上訴之理由（最高
    法院75年台上字第7033號判例意旨參照）。上訴人雖就原審
    法院適法範圍裁量權之行使為爭執，惟原審量定刑期，已審
    酌被告之智識程度、被告僅因與告訴人系爭建物有所爭執，
    不循正當司法程序解決，反以剝奪他人行動之方式為之，惟
    考量被告犯罪手段對告訴人之人身自由造成之威脅程度，及
    犯後坦承犯罪之態度，且尚無犯罪前科等一切情狀，判處拘
    役50日，並諭知易科罰金之折算標準以新台幣1000元折算1
    日，並未逾越客觀上之適當性、必要性及相當性之比例原則
    ，核屬妥適。上訴人因告訴人請求上訴，並認被告尚未支付
    任何賠償金額等情，惟就原審判決處刑如何不當，應予撤銷
    改判，並未見具體說明，是上訴意旨指摘原審判決量刑不當
    ，恐非允洽。綜上，本件原審判決認事用法及量刑既均無違
    誤瑕疵可指，本件上訴人指摘原審量刑過輕，請求撤銷改判
    ，為無理由，應予駁回。
據上論斷，應依刑事訴訟法第455條之1第1項、第3項、第368條
，判決如主文。
本案經檢察官曹合一到庭執行職務
中    華    民    國   100    年    9     月    20    日
              刑事第二庭  審判長法  官  沈福財
                                法  官  卓春慧
                                法  官  黃明展
上正本證明與原本無異
本判決不得上訴
中    華    民    國   100    年    9     月    20    日
                                書記官  張宇安
中華民國刑法第302條
（剝奪他人行動自由罪）
私行拘禁或以其他非法方法，剝奪人之行動自由者，處 5 年以
下有期徒刑、拘役或 3 百元以下罰金。
因而致人於死者，處無期徒刑或 7 年以上有期徒刑，致重傷者
，處 3 年以上 10 年以下有期徒刑。
第 1 項之未遂犯罰之。